【裁判字號】    97,台上,5821
【裁判日期】    971114
【裁判案由】    違反毒品危害防制條例
【裁判全文】
最高法院刑事判決            九十七年度台上字第五八二一號
上  訴  人   甲○○
上列上訴人因違反毒品危害防制條例案件，不服台灣高等法院中
華民國九十七年八月二十六日第二審判決（九十七年度上訴字第
三二七六號，起訴案號：台灣板橋地方法院檢察署九十七年度毒
偵字第二六七九號），提起上訴，本院判決如下：
    主  文
上訴駁回。
    理  由
一、施用第一級毒品部分
按刑事訴訟法第三百七十七條規定，上訴於第三審法院，非以判
決違背法令為理由，不得為之。是提起第三審上訴，應以原判決
違背法令為理由，係屬法定要件。如果上訴理由書狀並未依據卷
內訴訟資料，具體指摘原判決不適用何種法則或如何適用不當，
或所指摘原判決違法情事，顯與法律規定得為第三審上訴理由之
違法情形，不相適合時，均應認其上訴為違背法律上之程式，予
以駁回。本件原判決維持第一審論上訴人甲○○以施用第一級毒
品，累犯罪，處有期徒刑拾月；並為相關從刑宣告之判決，駁回
上訴人在第二審之上訴。係以提起第二審上訴，上訴書狀應敘述
具體理由。又第二審法院認為上訴書狀未敘述理由或上訴有刑事
訴訟法第三百六十二條前段之情形者，應以判決駁回之，同法第
三百六十一條第二項、第三百六十七條前段定有明文。上訴人之
上訴書狀，僅泛稱：其僅係單純吸食毒品，犯後坦承不諱，深知
悔悟，其原有正當職業，因交友不慎方與毒品為伍，請重新審理
量刑等語，並未指摘或敘明原審判決量刑有何不當或違法之情形
，自難認其上訴已敘述具體理由。揆之前開規定，其上訴顯屬違
背法律上之程式，而依同法第三百六十七條前段、第三百七十二
條之規定不經言詞辯論而為判決。從形式上觀察，原判決關於此
部分並無足生影響判決結果之違背法令情形存在。上訴意旨略稱
：原審未依法定期審理，予以上訴人陳述不服之理由，率行駁回
上訴，當然違法云云，係置原判決明白之論斷於不顧，徒以自己
之說詞，任意指摘，難謂符合首揭法定第三審上訴之要件。其此
部分之上訴違背法律上之程式，應予駁回。
二、施用第二級毒品部分
按刑事訴訟法第三百七十六條所列各罪之案件，經第二審判決者
，不得上訴於第三審法院，法有明文。本件上訴人所犯施用第二
級毒品罪部分，原審係依毒品危害防制條例第十條第二項論處罪
刑，核屬刑事訴訟法第三百七十六條第一款之案件。依上開說明
，既經第二審判決，即不得上訴於第三審法院，上訴人一併提起
上訴，其此部分之上訴為不合法，應予駁回。
據上論結，應依刑事訴訟法第三百九十五條前段，判決如主文。
中    華    民    國  九十七  年   十一   月   十四   日
                      最高法院刑事第三庭
                          審判長法官  林  增  福
                                法官  張  清  埤
                                法官  陳  世  雄
                                法官  蔡  國  在
                                法官  陳  世  淙
      本件正本證明與原本無異
                                      書  記  官
中    華    民    國  九十七  年   十一   月   十八   日
                                                      Ｅ


司法院資訊處製作；財團法人民間司法改革基金會備份。
